【裁判字號】    98,易,581
【裁判日期】    990611
【裁判案由】    竊盜
【裁判全文】
臺灣宜蘭地方法院刑事判決               98年度易字第581號
公  訴  人  臺灣宜蘭地方法院檢察署檢察官
被      告  甲○○
上列被告因竊盜案件，經檢察官提起公訴（98年度偵緝字第248
號），本院判決如下：
    主  文
甲○○犯竊盜罪，處拘役參拾日，如易科罰金以新臺幣壹仟元折
算壹日，減為拘役拾伍日，如易科罰金以新臺幣壹仟元折算壹日
；又犯竊盜罪，處拘役參拾日，如易科罰金以新臺幣壹仟元折算
壹日。應執行拘役肆拾日，如易科罰金以新臺幣壹仟元折算壹日
。
    犯罪事實
一、甲○○意圖為自己不法之所有，於民國96年間某日，在乙○○位於宜蘭縣蘇澳鎮南寧里碼頭巷4號2樓住處，徒手竊取乙○○所有之電鍋1個。又意圖為自己不法之所有，於98年4月
    20日上午11時許，趁乙○○邀伊在上開處所用餐之際，徒手
    竊取乙○○所有置於客廳之衣物1包（內含內衣3件、運動褲
    、休閒服【起訴書漏載】、牛仔褲各1件及洗衣粉1包）。
二、案經乙○○訴由宜蘭縣政府警察局蘇澳分局報告臺灣宜蘭地
    方法院檢察署檢察官偵查起訴。
    理  由
一、本件被告之供述及被告以外之人於審判外之陳述暨相關筆錄
    、書證（以下所引據者），檢察官、被告均未於本案言詞辯
    論終結前聲明異議。本院審酌該等陳述、筆錄、書證作成時
    之情況，亦無何等違背刑事訴訟程序或顯不可信之情形，倘
    以之作為本案認定犯罪事實之基礎，尚屬適當，爰依刑事訴
    訟法第159條第1項、第159條之5等規定，認均具有證據能力
    ，合先敘明。
二、訊據被告固坦承於96年間某日至乙○○家中取走電鍋1個，
    及於98年4月20日上午11時許至乙○○家中取走其衣物1包（
    內含有白色內衣3件、牛仔褲、休閒服及運動褲各1件、洗衣
    粉1包）之事實，惟矢口否認竊盜犯行，辯稱：電鍋係乙○○借伊使用，衣物等則為乙○○要送給伊的云云。惟查：
（一）被告於96年間某日，竊取告訴人乙○○之電鍋之事實，業
      據證人即告訴人乙○○指訴明確。被告雖辯稱：伊當時剛
      好車禍、伊之電鍋也壞了，又沒有錢，所以才向乙○○借
      電鍋云云。惟查電鍋係家電用品，且非消耗品，如被告係
      向乙○○借電鍋，依一般生活經驗，應會儘速返還。然自
      96年間至98年4月20日止，歷時1年4月又20日以上，被告
      卻未返還。又如係自己之電鍋損壞，亦應於購買新的電鍋
      後，即將借來之電鍋返還予乙○○，而非持續長久使用。
      但被告迄至98年4月20日止，竟未返還，足證其所述應為
      虛構之詞，無法採信。
（二）被告於98年4月20日上午11時許，在乙○○住處竊取乙○○所有之衣物1包（內含白色內衣3件、牛仔褲、休閒服及
      運動褲各1件、洗衣粉1包）之事實，亦據證人乙○○及目
      擊證人丙○○於警、偵訊及審理中證述綦詳。被告雖辯稱
      ：那些衣服送伊，伊都不要云云（詳本院卷第129頁），
      惟如被告認為伊不要乙○○所有之白色內衣3件、牛仔褲
      、休閒服及運動褲各1件、洗衣粉1包，則向乙○○表示「
      不要」即可，何必將上開物品帶回家中？足見被告所言不
      實。另證人丙○○於審理中證稱：「被告坐在證人乙○○
      家裡吃飯，我是因為有朋友跟我說證人乙○○在找我，我
      去證人乙○○家後，證人乙○○說要煮水餃給我吃，而證
      人乙○○去後面廚房弄東西，後來被告吃完東西要走人的
      時候，我要他去跟證人乙○○說一聲，他說不用去講，並
      拿了一大袋的東西走人，我當時有詢問他是否為他的東西
      ，他說不是他的，而是證人乙○○要給他的。」等語（詳
      本院卷第124頁）。被告則陳稱：「（問：98年4月20日證
      人丙○○有跟你說離開該處時，叫你去向證人乙○○說一
      聲，為何沒說就直接離開了？）不記得了，當時有喝酒，
      我要回去就直接回去了。」等語（詳本院卷第132頁），
      足見被告並不否認於離開乙○○住處時，未向乙○○打招
      呼即逕自離去之事實。然被告至乙○○家中作客吃飯，竟
      不告知乙○○即行離去，亦有違一般禮儀。甚者，伊取走
      上開衣物，經證人丙○○提醒下，仍不告知乙○○即行離
      去，亦證伊取走上開物品，係未經乙○○同意下即取走，
      而構成竊盜罪之事實。
（三）此外，復有贓物認領保管單1紙及現場照片4張在卷可資佐
      證。綜上所述，本案事證明確，被告二次竊盜犯行均堪認
      定，應依法論科。
三、核被告所為，均係犯刑法第320條第1項之竊盜罪。其所犯上
    開二罪，從外觀上雖屬相同被害人之財物，且係侵害相同之
    法益，然時間上間隔甚長，客觀上亦難認密切，自應予分論
    併罰。爰審酌被告之品行、犯罪之動機、目的、手段、犯罪
    時所受之刺激、被害人所受傷害程度及被告犯罪後之態度等
    一切情狀，量處如主文所示之刑，並諭知易科罰金之折算標
    準。又被告所竊取之電鍋之時間，係於96年間，惟遍觀全卷
    ，無從認定係於96年4月24日之前或之後所犯，依罪疑唯輕
    原則，應作有利被告之認定，即認係於96年4月24日之前所
    犯，而於被告此部分犯罪後，中華民國九十六年罪犯減刑條
    例業於96年6月15日經立法院三讀通過，並經總統府公佈生
    效，則被告此部分犯罪之時點既在96年4月24日之前，且所
    犯之罪核與中華民國96年罪犯減刑條例第2條第1項之規定相
    符，復無同條例第3條之除外情事存在，自應依該條例第2條
    第1項第3款及第7條之規定，減其宣告刑二分之一，並依法
    諭知其宣告刑及減得之刑，並與98年4月20日所犯之竊盜罪
    所宣告之刑合併定其應執行之刑暨諭知如易科罰金之折算標
    準，以資懲儆。
據上論斷，應依刑事訴訟法第299條第1項前段，刑法320條第1項
、第41條第1項前段、第51條第6款，刑法施行法第1條之1第1項
、第2項前段，中華民國九十六年罪犯減刑條例第2條第1項第3款
、第7條、第11條，判決如主文。
本案經檢察官陳嘉瑜到庭執行職務。
中    華    民    國    99    年    6     月    11    日
                  刑事第二庭法  官  張育彰
以上正本證明與原本無異。
如不服本判決應於收受本判決後10日內向本院提出上訴書狀，並
應敘述具體理由。若未敘述理由者，應於上訴期間屆滿後20日內
向本院補提理由書狀(均須按他造當事人之人數附繕本)。
                            書記官  陳靜宜
中    華    民    國    99    年    6     月    11    日
附錄本案論罪科刑法條全文
中華民國刑法第320條第1項
意圖為自己或第三人不法之所有，而竊取他人之動產者，為竊盜
罪，處5年以下有期徒刑、拘役或5百元以下罰金。

司法院資訊處製作；財團法人民間司法改革基金會備份。
